Odair Messias Junior

Telefone: (11) 99598-3250

E-mail: odairmessiasjr@ig.com.br

Endereço: Rua João Batista Nunes Beccari, 696 -

Jardim Morada do Sol - Indaiatuba - SP

LinkedIn: https://www.linkedin.com/in/odair-junior-006a56b5/47 Anos, brasileiro, Casado, com disponibilidade para viagens.

OBJETIVO: TI/Front-End

Técnico em Segurança do Trabalho e meio Ambiente formado no Cento Paula Souza em São Paulo, trabalhei como Assistente de Serviços Técnicos no Senai Indaiatuba durante 7 anos, cargo criado para ter um técnico em segurança dentro da escola.

Trabalhei como Técnico em Informática em manutenção de computadores(hardware) como autônomo durante mais de 10 anos e atualmente voltei para a área de TI iniciando meus estudos em Análise e Desenvolvimento de Sistemas na UNIP e iniciei seguintes cursos na Udemy:

HTML5, CSS3, JavaScript, Jquery, TypeScript, ECMAS6, BootStrap, Ajax, SEO, PHP, MySql, React, React Native, Redux e Vue.js, Git e GitHub, C essencial (cursos iniciados em paralelo com a universidade).

EXPERIÊNCIA PROFISSIONAL

Serviço Nacional de Aprendizagem Industrial – SENAI INDAIATUBA

Cargo: Assistente de Serviços Técnicos. Período: 22/11/2012 à 22/11/2019.

Principais atividades: Rotina de Segurança do Trabalho, Gestão de Documentos, implementação de Procedimentos Operacionais, entrega de EPI's, Supervisão de Alunos e Funcionários quanto as NR's,

Compras de EPI's, Sistema SIG, gestão de resíduos

Autônomo.

Cargo: Técnico em Informática (Montagem e Manutenção)

Período: 01/2000 á 12/2010

Principais atividades: Montagem, manutenção, upgrades, sistema Windows e configurações em geral

BlockBuster Video.

Cargo: Responsável pelo Atendimento ao Cliente

Período: 09/1996 à 01/1998.

Principais atividades: Atendimento ao Cliente

Pepsico do Brasil – DIV. KFC.

Cargo: Atendente.

Período: 11/1993 à 09/1995.

Principais atividades: Atendimento ao Cliente e 1 ano na função Allstar (Trainee), fazendo o gerenciamento da unidade com fechamento de caixa, previsão mensal de vendas e gestão de

funcionários.

FORMAÇÃO ACADÊMICA

01/2020 – inicio – Faculdade de Análise e Desenvolvimento de Sistemas – UNIP

04/05/2020 – inicio – Curso Desenvolvedor WEB com HTML5, CSS3, Javascript, BootStrap, jQuery, TypeScript, PHP, MySQL, AJAX, SEO – Udemy online

01/08/2020-inicio – Curso React, React Native, Redux, Vue.js e JavaScript-Udemy online 11/2020 à 11/2020-Curso de controle de Versões Git e Github – Udemy

06/2010 À 12/2011 – Técnico em Meio Ambiente – Centro Paula Souza - ETEC Getúlio Vargas 01/2007 À 07/2008 – Técnico em Segurança do Trabalho – Centro Paula Souza – ETEC José Rocha Mendes.